# 融资租赁业务

提问人：Manl94 时间：2019-04-04 10:24:04
承租人，与租赁公司签订一份融资租赁合同，约定购买一个大型设备。约定合同价款 1.4亿，租金总额 1.6 亿，首付款 1400 万，保证金 1400 万，服务费 300 万，付出服务费合同才生效，合同项下的租赁利率7%，保险费100 万，留购价款 100 元。租赁期 60 个月，租金支付期为 10 期租金支付表如下：租金金额 本金金额
第一期 1800 万 1260
2 1700 万 1260
3 1600 万 1260
4 1500 万 1260
...
10 1300 万 1260
合计 1.6 亿 1.26亿
陈老师，想咨询一下这个账务处理该怎么做呀？

回答人：chenyiwei
对此问题，可参考《企业会计准则讲解 2010 》中关于融资租赁中承租人会计处理的相关说明和案例。
提示：会计处理中对现金流的考虑，只考虑各期总额，实际利率法下对各期利息支出和本金摊还数的计算并不同于租赁公司提供的租金计算表。